# 各位大神，按权益法核算的这部分股权都出售了，剩余的未实现的内部交易损益怎么处...

提问人：corpse_weng 时间：2019-05-05 10:50:11
各位大神，按权益法核算的这部分股权都出售了，剩余的未实现的内部交易损益怎么处理？？

回答人：chenyiwei
要考虑两个问题：
1 、原先的未实现交易损益的方向是顺流交易还是逆流交易？
2 、投资方是否需编制合并报表（有其他子公司）？
基本原则是：
1 、个别报表层面：随着对联营企业或合营企业股权的处置，原先的未实现顺流和逆流交易损益均应认为已实现，其影响体现在处置收益中。
2 、合并报表层面（如果投资方有其他子公司，需编制合并报表）：
（ 1 ）原交易损益为顺流交易的，认为随着该项股权投资的处置，原顺流交易损益实现，其影响体现在处置当期的投资收益中；
（ 2 ）原交易损益为逆流交易的，因为标的资产仍在合并报表范围内，故该项损益仍未实现，后续应继续进行合并报表层面的抵销处理（借：投资收益/年初未分配利润，贷：存货、固定资产等）直至标的资产被耗用或者对外处置为止。

提问人：corpse_weng 时间：2019-05-05 20:42:43
1 、个别报表层面：随着对联营企业或合营企业股权的处置，原先的未实现顺流和逆流交易损益均应认为已实现，其影响体现在处置收益中。
比如 17 年底 A 公司购入 B 公司 30% 股份对 B 公司有重大影响所以采用权益法核算 18 年初 A出售给 B 一堆存货成本 80 售价 100 18 年此存货未出售 B18年实现净利润 10000 万
19 年初 A 把B 30% 的股份全部出售了请问 19 年未实现的内部交易如何处理？
是说这些未实现的内部交易不用额外处理么？？

回答人：chenyiwei
个别报表层面不用额外处理。